Minutes et répertoires du notaire Edmond BARDOUT, 30 juillet 1863 - 24 janvier 1871 (étude IX)
Archives nationales
Minutes et répertoires du notaire Edmond BARDOUT (étude IX)
30 juillet 1863 - 24 janvier 1871
MC/ET/IX/1360 - MC/ET/IX/1422, MC/RE/IX/23 - MC/RE/IX/24
Etude IX; Bardout, Edmond
Archives nationales de France
Minutes et répertoires: la loi 2008-696 du 15 juillet 2008 relative aux archives a fixé à 75 ans à compter de la date de l'acte, ou à 25 ans à compter de la date du décès de l'intéressé si ce délai est plus bref, le délai de communication des minutes et répertoires des notaires; ce délai est porté à 100 ans à compter de la date de l'acte si le document se rapporte à un mineur (code du Patrimoine, articles L213-2, 4e d et 5e).
Autres documents de l'étude (dossiers de clients, comptabilité...): s'agissant d'archives privées, ces documents sont communicables selon les modalités fixées par le déposant ou le donateur.
Certains documents ne sont pas accessibles en raison de leur mauvais état de conservation.
Versement
Accès aux instruments de recherche de tous les notaires de l’étude IX
Archives de l'étude IX
- Minutes de Edmond BARDOUT, 30 juillet 1863 - 24 janvier 1871; MC/ET/IX/1360 - MC/ET/IX/1422
  - Minutes. 1863, 30 juillet - 1863, septembre, 30 juillet 1863 - septembre 1863; MC/ET/IX/1360
    Informations complémentaires:
    Informations concernant le classement:
    Le niveau inférieur de description, quand il existe, correspond aux minutes d'actes. Toutes les minutes ne sont pas forcément décrites une à une. Les descriptions de ces minutes sont plus ou moins détaillées.
  - Minutes. 1863, octobre - 1863, décembre, octobre 1863 - décembre 1863; MC/ET/IX/1361
  - Minutes. 1864, janvier - 1864, mars, janvier 1864 - mars 1864; MC/ET/IX/1362
  - Minutes. 1864, avril - 1864, mai, avril 1864 - mai 1864; MC/ET/IX/1363
  - Minutes. 1864, juin - 1864, 22 juillet, juin 1864 - 22 juillet 1864; MC/ET/IX/1364
  - Minutes. 1864, 23 juillet - 1864, 30 juillet, 23 juillet 1864 - 30 juillet 1864; MC/ET/IX/1365
  - Minutes. 1864, août, août 1864; MC/ET/IX/1366
  - Minutes. 1864, septembre, septembre 1864; MC/ET/IX/1367
  - Minutes. 1864, octobre, octobre 1864; MC/ET/IX/1368
  - Minutes. 1864, novembre - 1864, décembre, novembre 1864 - décembre 1864; MC/ET/IX/1369
  - Minutes. 1865, janvier, janvier 1865; MC/ET/IX/1370
  - Minutes. 1865, février, février 1865; MC/ET/IX/1371
  - Minutes. 1865, mars, mars 1865; MC/ET/IX/1372
  - Minutes. 1865, avril, avril 1865; MC/ET/IX/1373
  - Minutes. 1865, mai - 1865, juin, mai 1865 - juin 1865; MC/ET/IX/1374
  - Minutes. 1865, juillet, juillet 1865; MC/ET/IX/1375
  - Minutes. 1865, août - 1865, septembre, août 1865 - septembre 1865; MC/ET/IX/1376
  - Minutes. 1865, octobre, octobre 1865; MC/ET/IX/1377
  - Minutes. 1865, novembre - 1865, décembre, novembre 1865 - décembre 1865; MC/ET/IX/1378
  - Minutes. 1866, janvier, janvier 1866; MC/ET/IX/1379
  - Minutes. 1866, février, février 1866; MC/ET/IX/1380
  - Minutes. 1866, mars, mars 1866; MC/ET/IX/1381
  - Minutes. 1866, avril, avril 1866; MC/ET/IX/1382
  - Minutes. 1866, mai, mai 1866; MC/ET/IX/1383
  - Minutes. 1866, juin, juin 1866; MC/ET/IX/1384
  - Minutes. 1866, juillet, juillet 1866; MC/ET/IX/1385
  - Minutes. 1866, août, août 1866; MC/ET/IX/1386
  - Minutes. 1866, septembre, septembre 1866; MC/ET/IX/1387
  - Minutes. 1866, octobre, octobre 1866; MC/ET/IX/1388
  - Minutes. 1866, novembre - 1866, décembre, novembre 1866 - décembre 1866; MC/ET/IX/1389
  - Minutes. 1867, janvier, janvier 1867; MC/ET/IX/1390
  - Minutes. 1867, février, février 1867; MC/ET/IX/1391
  - Minutes. 1867, mars, mars 1867; MC/ET/IX/1392
  - Minutes. 1867, avril, avril 1867; MC/ET/IX/1393
  - Minutes. 1867, mai, mai 1867; MC/ET/IX/1394
  - Minutes. 1867, juin, juin 1867; MC/ET/IX/1395
  - Minutes. 1867, juillet, juillet 1867; MC/ET/IX/1396
  - Minutes. 1867, août, août 1867; MC/ET/IX/1397
  - Minutes. 1867, septembre - 1867, octobre, septembre 1867 - octobre 1867; MC/ET/IX/1398
  - Minutes. 1867, novembre - 1867, décembre, novembre 1867 - décembre 1867; MC/ET/IX/1399
    Attention: certains actes ont été constatés manquants
    - Inventaire après décès de Marie Laure de Ségur, dressé dans une maison située 104, rue de la Pépinière, elle-même décédée au château de La Rivière à Thomery (Seine-et-Marne), le 9 septembre 1867, à la requête de son mari, le comte Louis François Anne Hector de Galard-Sal de Bru, propriétaire, demeurant même adresse, tuteur de leur fils, Philippe Marie Hector de Galard-Sal de Bru. (25f.). Extrait: Dans la chambre à coucher de la comtesse de Galard: 60° un lot de photographies et gravures encadrées, prisées cinquante francs------------50 f., 23 novembre 1867; MC/ET/IX/1399
      Origine de l'information:
      De l'image fixe à l'image animée (1820-1910), documents du Minutier central des notaires de Paris relatifs à l'histoire des photographes et de la photographie, par Marc Durand, Paris, Archives nationales, 2013 (sous presse), notice n° 2047 (version dématérialisée de l'instrument de recherche, les notices biographiques et compléments de descriptions d'actes ne se trouvent que sur la version papier de l'ouvrage, voir contexte dans le Plan d’orientation général - Notaires de Paris, guides thématiques du Minutier).
      Date de révision: 2011
      Date de création de la notice: 2010
      Pépinière (rue de la); Thomery (Seine-et-Marne); Galard-Sal de Bru, Louis François Anne Hector de; Ségur, Marie Laure de; Galard Sal de Bru, Philippe Marie Hector de
    - Vente par Laurent François, marquis de Gouvion Saint-Cyr, et Marie de Montalivet, son épouse, demeurant 8, rue de Ponthieu, aux comtes Louis Charles Greffulhe et Alexandre Henri Greffulhe, demeurant 30, rue de La Ville-l’Evêque, du parc de Villiers, située Levallois-Perret (Hauts-de-Seine), pour la somme principale de 982 800 francs., 7 décembre 1867; MC/ET/IX/1399
      Attention: l'original de l'acte est manquant.
      Acte signalé par le personnel du Minutier central des notaires de Paris.
      Acte constaté en déficit le 28 octobre 2015, indiqué au répertoire MC/RE/IX/24
      Date de création de la notice: 2015 (M. Durand)
      acte de vente; Greffulhe, Louis Charles; Montalivet, Marie de; Gouvion-Saint-Cyr, Laurent François de; Greffulhe, Alexandre Henri; Ville-l'Evêque (rue de la); Levallois-Perret (Hauts-de-Seine)
  - Minutes. 1868, janvier, janvier 1868; MC/ET/IX/1400
  - Minutes. 1868, février, février 1868; MC/ET/IX/1401
  - Minutes. 1868, mars, mars 1868; MC/ET/IX/1402
  - Minutes. 1868, avril, avril 1868; MC/ET/IX/1403
  - Minutes. 1868, mai - 1868, juin, mai 1868 - juin 1868; MC/ET/IX/1404
    - Contrat de mariage sous le régime de la communauté de biens avec donation au dernier vivant entre Charles Weyler, photographe, demeurant 45, rue Laffitte, et Henriette Weiller, demeurant même adresse., 29 mai 1868; MC/ET/IX/1404
      À la suite:
      1868, 16 juillet Dépôt des pièces de publication.
      De l'image fixe à l'image animée (1820-1910), documents du Minutier central des notaires de Paris relatifs à l'histoire des photographes et de la photographie, par Marc Durand, Paris, Archives nationales, 2013 (sous presse), notice n° 4992 (version dématérialisée de l'instrument de recherche, les notices biographiques et compléments de descriptions d'actes ne se trouvent que sur la version papier de l'ouvrage, voir contexte dans le Plan d’orientation général - Notaires de Paris, guides thématiques du Minutier).
      Laffitte (rue); Weyler, Charles; Weiller, Henriette
    - Dépôt d'un acte sous signatures privées, fait à Paris, le 2 juillet 1864, portant la création d'une société formée entre M.M. Liébert, Pic et autres, par Alphonse Justin Liébert, photographe, demeurant 13, boulevard des Capucines, ayant pour objet l'exploitation d'un établissement de photographie connu sous la dénomination Photographie américaine, sous la raison sociale, A Liébert et Compagnie, établie pour une durée de 10 ans, au capital de 50 000 francs, siège social situé 13, boulevard des Capucines., 30 mai 1868; MC/ET/IX/1404
      De l'image fixe à l'image animée (1820-1910), documents du Minutier central des notaires de Paris relatifs à l'histoire des photographes et de la photographie, par Marc Durand, Paris, Archives nationales, 2013 (sous presse), notice n° 3125 (version dématérialisée de l'instrument de recherche, les notices biographiques et compléments de descriptions d'actes ne se trouvent que sur la version papier de l'ouvrage, voir contexte dans le Plan d’orientation général - Notaires de Paris, guides thématiques du Minutier).
      Capucines (boulevard des); Liébert, Alphonse Justin; Pic, ?
  - Minutes. 1868, juillet - 1868, août, juillet 1868 - août 1868; MC/ET/IX/1405
  - Minutes. 1868, septembre - 1868, octobre, septembre 1868 - octobre 1868; MC/ET/IX/1406
  - Minutes. 1868, novembre - 1868, décembre, novembre 1868 - décembre 1868; MC/ET/IX/1407
  - Minutes. 1869, janvier - 1869, février, janvier 1869 - février 1869; MC/ET/IX/1408
  - Minutes. 1869, mars, mars 1869; MC/ET/IX/1409
  - Minutes. 1869, avril, avril 1869; MC/ET/IX/1410
    - Inventaire après décès d'Héloïse Valentine Déo, elle-même décédée le 29 mars 1855 à New York (New York, États-Unis), à la requête de son mari, Jean Georges Penabert, photographe, demeurant 31, passage du Havre, et comme tuteur de leur fille Héloïse Valentine Penabert, en présence de Firmin Lacapère, subrogé tuteur, rentier, demeurant 14, rue Taitbout. (2 f.). Extrait. Au moment de son décès, Mme Penabert habitait avec son mari à New York, chez Mme Fauvelet, White Fereat, n° 21, in Boarding House (maison bourgeoise meublée) ainsi que cela est en usage chez la majeure partie des étrangers habitant ladite ville, et ne devant y faire qu'un séjour temporaire., 6 avril 1869; MC/ET/IX/1410
      De l'image fixe à l'image animée (1820-1910), documents du Minutier central des notaires de Paris relatifs à l'histoire des photographes et de la photographie, par Marc Durand, Paris, Archives nationales, 2013 (sous presse), notice n° 3948 (version dématérialisée de l'instrument de recherche, les notices biographiques et compléments de descriptions d'actes ne se trouvent que sur la version papier de l'ouvrage, voir contexte dans le Plan d’orientation général - Notaires de Paris, guides thématiques du Minutier).
      Havre (passage du); New York (Etats-Unis); Déo, Héloïse Valentine; Penabert, Jean Georges; Penabert, Héloïse Valentine; Lacapère, Firmin
  - Minutes. 1869, mai, mai 1869; MC/ET/IX/1411
  - Minutes. 1869, juin, juin 1869; MC/ET/IX/1412
  - Minutes. 1869, juillet, juillet 1869; MC/ET/IX/1413
  - Minutes. 1869, août, août 1869; MC/ET/IX/1414
  - Minutes. 1869, septembre - 1869, novembre, septembre 1869 - novembre 1869; MC/ET/IX/1415
  - Minutes. 1869, décembre, décembre 1869; MC/ET/IX/1416
  - Minutes. 1870, janvier - 1870, février, janvier 1870 - février 1870; MC/ET/IX/1417
  - Minutes. 1870, mars, mars 1870; MC/ET/IX/1418
  - Minutes. 1870, avril, avril 1870; MC/ET/IX/1419
  - Minutes. 1870, mai, mai 1870; MC/ET/IX/1420
  - Minutes. 1870, juin - 1870, juillet, juin 1870 - juillet 1870; MC/ET/IX/1421
  - Minutes. 1870, août - 1871, 24 janvier, août 1870 - 24 janvier 1871; MC/ET/IX/1422
- Répertoire(s) d'Edmond BARDOUT, 2 septembre 1853 - 18 février 1878; MC/RE/IX/23 - MC/RE/IX/24
  - Répertoire. 1853, 2 septembre - 1864, 22 juillet, 2 septembre 1853 - 22 juillet 1864; MC/RE/IX/23
    Répertoire des notaires Hippolyte Lejeune (2 septembre 1853-29 juillet 1863), Edmond Bardout (30 juillet 1863-22 juillet 1864).
    Informations concernant le classement et la cotation:
    Le niveau inférieur de description, quand il existe, correspond aux mentions d'actes contenues dans le répertoire. Parmi celles-ci, certaines peuvent y être décrites, de manière plus ou moins détaillée. Pour consulter l'acte proprement dit, il convient de rechercher la cote au niveau des articles (registre ou liasse) des minutes du notaire (cote de type 'MC/ET').
  - Répertoire. 1864, 22 juillet - 1878, 18 février, 22 juillet 1864 - 18 février 1878; MC/RE/IX/24
    Répertoire des notaires Edmond Bardout (22 juillet 1864-24 janvier 1871), Antoine Laverne (4 février 1871-18 février 1878).